【裁判字號】    99,台抗,405
【裁判日期】    990603
【裁判案由】    聲請假處分
【裁判全文】
最高法院民事裁定              九十九年度台抗字第四０五號
再 抗告 人  東森得易購股份有限公司
法定代理人  甲○○
訴訟代理人  陳哲宏律師
            龔新傑律師
複 代理 人  劉家昆律師
訴訟代理人  黃朝琮律師
上列再抗告人因與相對人森森百貨股份有限公司等間聲請假處分
事件，對於中華民國九十九年三月十一日台灣高等法院裁定（九
十九年度抗字第一四二號），提起再抗告，本院裁定如下：
    主  文
再抗告駁回。
再抗告訴訟費用由再抗告人負擔。
    理  由
按對於抗告法院以抗告有理由而廢棄或變更原裁定之裁定，或以
抗告無理由而駁回抗告之裁定再為抗告，僅得以其適用法規顯有
錯誤為理由，民事訴訟法第四百八十六條第四項規定甚明。所謂
適用法規顯有錯誤，係指原法院就其取捨證據所確定之事實適用
法規，顯然不合於法律規定，或與司法院現尚有效及大法官會議
之解釋，或最高法院現尚有效之判例，顯然違反者而言，不包括
認定事實不當之情形在內。本件再抗告人向台灣台北地方法院（
下稱台北地院）聲請對相對人等為定暫時狀態之假處分，經該院
准再抗告人供擔保後，命相對人等不得直接或間接、單獨、共同
、與他人共同、委託或授權任何人、指派任何人或以其他任何方
式，於該院附表（下稱附表）所列頻道，以任何形式取代再抗告
人之訊號或為其他任何足以妨害再抗告人訊號播送之行為。相對
人提起抗告，原法院以：再抗告人主張其因相對人使附表系統經
營者自民國九十九年一月一日起播送森森百貨股份有限公司之廣
告，致伊受有重大損害，固據提出匯入匯款買匯水單、聯貸合約
節本、利率通知書、循環動撥通知書、商品寄售契約書為證，然
前揭證據，均係釋明再抗告人之本案請求，並非釋明其就爭執之
法律關係有何防止重大損害或避免急迫危險，或有其他相類之情
事，而有定暫時狀態處分之必要。且再抗告人自九十九年一月一
日起不得使用系爭頻道播送廣告訊號所受之營業損害，係因其未
向附表系統經營者取得系爭頻道使用權，與相對人取得頻道使用
權之契約是否無效及有無違反競業禁止義務均屬無涉，難認其已
釋明有何保全之必要性等詞，爰廢棄台北地院所為之裁定，駁回
再抗告人之聲請，經核並無適用法規顯有錯誤之情事。再抗告論
旨雖以：附表之系統經營者，停止播送訊號迄今已逾三十日，依
合約書之約定，相對人間之契約關係已終止。原裁定認競業禁止
僅係伊與附表系統經營者間之爭執，係屬誤認。且伊得根據競業
禁止約定依民法第一百九十九條之規定行使權利。又相對人有聯
合系統經營者打壓伊之情事，違反公平交易法第十四條、第十九
條之規定，伊得依同法第三十條規定排除權利侵害云云，為其論
據。查再抗告人所陳上開理由，係屬認定事實當否及基於所認定
之事實實體上應如何適用法律之問題，核與原裁定適用法規是否
顯有錯誤無涉，其再為抗告，難認為合法，應予駁回。
據上論結，本件再抗告為不合法。依民事訴訟法第四百九十五條
之一第二項、第四百八十一條、第四百四十四條第一項前段、第
九十五條、第七十八條，裁定如主文。
中    華    民    國  九十九  年    六    月    三    日
                      最高法院民事第五庭
                          審判長法官  朱  建  男
                                法官  顏  南  全
                                法官  林  大  洋
                                法官  沈  方  維
                                法官  黃  義  豐
本件正本證明與原本無異
                                      書  記  官
中    華    民    國  九十九  年    六    月   十五   日
                                                      v

司法院資訊處製作；財團法人民間司法改革基金會備份。
